臺灣臺南地方法院刑事判決　　　　　　　　　　　　九十三年度交簡上字第五一號
　　上　訴　人
　　即　被　告　乙　○　○
右列被告因過失傷害案件，不服中華民國九十三年三月九日本院九十三年度交簡字第
二八八號第一審判決（聲請案號：九十二年度偵字第一二一七八號），提起上訴，本
院管轄之第二審合議庭判決如左：
    主      文
上訴駁回。
乙○○緩刑貳年。
    事      實
一、乙○○於民國九十二年三月三日晚上十時四十六分許，騎駛車號ＦＺ六－二一八
    號重機車附載彭林麗雲、彭威齊，沿台南市○○路○道由東向西方向行駛，乙○
    ○應注意駕駛人應遵守道路交通標誌、標線、號誌之指示，注意車前狀況，隨時
    採取必要之安全措施，及汽車行駛至閃光黃燈號誌路口，車輛應減速接近，注意
    安全，小心通過，而依當時天氣晴朗、夜間有照明、路面乾燥無缺陷、無障礙物
    、視距良好、閃光號誌、號誌動作正常之情況下，客觀上亦無不能注意之情事，
    竟疏於注意而貿然前行進入該路口，適同一時、地，丙○○亦騎駛車牌號碼為Ｘ
    ＹＣ－○五八號之重機車，沿台南市○○路○○道由北向南方向行駛，行經怡東
    路與凱旋路交岔路口，丙○○理應注意駕駛人騎駛機車，應遵守道路交通標誌、
    標線、號誌之指示，車輛行駛時，並應注意車前狀況，隨時採取必要之安全措施
    ，及注意機車行駛至閃光紅燈號誌路口，支線道車，應減速接近，先停止於交岔
    路口前，讓幹道車優先通行後認為安全時，方得續行，竟亦疏於注意，即貿然前
    行，致雙方皆避煞不及，於該路口發生碰撞，丙○○因而受有腦震盪、左足踝韌
    帶部分斷裂、左眼眶瘀腫、左大腿骨骨折等傷害。
二、案經丙○○訴由台南市警察局第一分局報請台南地方法院檢察署檢察官偵查後，
    聲請簡易判決處刑。
    理      由
一、上訴人即被告乙○○雖於偵查中及本院簡易庭第二審審理時均未到庭，然於警詢
    時確堅稱本案係告訴人丙○○騎駛車號ＸＹＣ－○五八號之重型機車，自其所騎
    駛之車號ＦＺ六－二一八號機車之右側即怡東路北往南之方向，忽然疾駛而來並
    撞擊其所騎駛之機車，因而發生本案之肇事等語。經查：
（一）上訴人於刑事上訴理由狀中，業已坦認其就本案交通事故有所疏失，而本案交
      通事故上訴人乙○○確有過失，業據告訴人丙○○於警詢時及偵查中之指訴歷
      歷，復有高雄榮民總醫院診斷證明書一紙、道路交通事故現場圖、道路交通事
      故調查報告表（一）（二）、台南市警察局舉發違反道路交通管理事件通知單
      、道路交通事故現場蒐證照片二十幀附卷可稽。且按駕駛人駕駛汽車，應遵守
      道路交通標誌、標線、號誌之指示，及車輛行駛時，駕駛人應注意車前狀況，
      隨時採取必要之安全措施，道路交通安全規則第九十條、第九十四條第三項有
      明文規定。次按交岔路口未達設置行車管制號誌之標準，得於幹道設置閃光黃
      燈，於支道設置閃光紅燈；閃光黃燈表示警告，車輛應減速接近，注意安全，
      小心通過；閃光紅燈表示停車再開，車輛應減速接近，先停止於交岔路口前，
      讓幹道車優先通行後認為安全時，方得續行，道路交通標誌標線號誌設置規則
      第二百二十九條第四項第二款、第二百十一條第一項第一款、第二款亦分別規
      定甚明。查被告乙○○為經正常程序考領駕駛執照之人，對上開交通安全規則
      自知之甚稔，為其之應注意事項，而依前述道路交通事故調查報告表(一)所載及
      現場照片所示，肇事當時天氣晴朗、夜間有照明、路面乾燥無缺陷、無障礙物
      、視距良好、閃光號誌、號誌動作正常等一切客觀情況皆佳，足見肇事彼時，
      客觀上並無不能注意之情事，告訴人丙○○竟疏於注意及此，行經設有閃光紅
      燈之交岔路口，並未暫停讓幹道車輛優先通行後認安全再續行，反貿然通過，
      上訴人乙○○亦疏未注意遇有「閃光黃燈」，車輛應減速接近，注意安全，小
      心通過，雙方發生碰撞，致使告訴人丙○○受有上開事實欄所列之傷害，上訴
      人乙○○及告訴人丙○○均有違前開規定之注意義務，且本案經送臺灣省台南
      區行車事故鑑定委員會鑑定結果亦同此認定，並鑑定上訴人乙○○與告訴人丙
      ○○均有肇事原因，有上開鑑定委員會九十二年十月二十四日南鑑字九二一三
      二八號函及鑑定意見書在卷可參。基上，本案上訴人乙○○就本案交通事故之
      發生，確有過失，應可認定。
（二）又告訴人丙○○因本案車禍，受有腦震盪、左足踝韌帶部分斷裂、左眼眶瘀腫
      、左大腿骨骨折等傷害，有高雄榮民總醫院九十二年八月十一日診斷證明書一
      紙附卷可稽。是上訴人就本件事故之發生有過失，且告訴人丙○○所受之傷勢
      ，係因上訴人乙○○之過失所致，其兩者間顯具有因果關係。綜上所述，本件
      事證明確，上訴人乙○○過失傷害犯行洵堪認定，應依法論科。
三、核上訴人乙○○所為，係犯刑法第二百八十四條第一項前段之過失傷害罪。原審
    以罪證明確，依刑事訴訟法第四百四十九條第一項前段、第三項，第四百五十四
    條第二項，刑法第二百八十四條第一項，第四十一條第一項前段，罰金罰鍰提高
    標準條例第一條前段、第二條之規定，逕以簡易判決處刑量處上訴人乙○○拘役
    三十日，並諭知易科罰金之折算標準。本院經核認事用法，均無不當，量刑亦稱
    妥適。上訴人乙○○上訴意旨，指摘量刑不當，為無理由，應予駁回。惟本院審
    酌上訴人乙○○於事發後，已與告訴人丙○○達成和解，獲得丙○○原諒，有雙
    方簽訂之和解書附卷可佐，足認雙方確有止紛之意。另審酌被告前未受有期徒刑
    之宣告，有臺灣高等法院被告全國前案紀錄表及臺灣台南地方法院檢察署刑案資
    料查註紀錄表各一份附卷，被告經此教訓後，應知所警惕，信無再犯之虞，本院
    因認所宣告之行以暫不執行為適當，併諭知緩刑二年，以啟自新。
四、上訴人乙○○經合法傳喚，無正當之理由不到庭，爰不待其陳述，逕行判決。
據上論斷，應依刑事訴訟法第四百五十五條之一第一項、第三項、第三百六十八條、
第三百七十一條，刑法第七十四條第一款，判決如主文。
本案經檢察官甲○○到庭執行職務。
中      華      民      國     九十三     年      八      月     五     日
                                    臺灣臺南地方法院刑事第七庭
                                        審判長法官  鄧  希  賢
                                              法官  陳  金  虎
                                              法官  楊  佳  祥
右正本證明與原本無異。
本件不得上訴。
                                            書記官  顏  惠  華
中      華      民      國     九十三     年      八      月     五     日
附錄本案論罪科刑法條全文：
中華民國刑法第二百八十四條：
因過失傷害人者，處六月以下有期徒刑、拘役或五百元以下罰金，致重傷者，處一年
以下有期徒刑、拘役或五百元以下罰金。
從事業務之人，因業務上之過失傷害人者，處一年以下有期徒刑、拘役或一千元以下
罰金，致重傷者，處三年以下有期徒刑、拘役或二千元以下罰金。
